# 会企与会合

提问人：山姆大叔 NO1 时间：2011-10-27 20:17:39
看许多上市公司的报表，在报表右上角有写会企 01 的，也有写会合 01 的，有没有统一要求呢？

回答人：chenyiwei
这个问题与前两天qiaoyf发帖子讨论过的财务报表格式问题有关，即审计报告后附的财务报表格式应当直接运用会计准则中规定的格式（会合），还是每年由企业司发布的文件中另行规定的格式（会企）。实务中这两种做法都存在，也应当都可以接受，不是什么重大问题。